# 整体改制后提取盈余公积事宜

提问人：jeffwenc 时间：2011-03-25 08:57:08
请教版主，公司去年以年底净资产整体折股改为股份公司了，但去年当年母公司是有亏损的，在今年母公司计提盈余公积的时候还要先弥补去年的亏损后再计提盈余公积吗？比较急，麻烦版主了？

回答人：chenyiwei
整体变更后，不再考虑原先作为有限责任公司期间的未弥补亏损对盈余公积计提的影响。

提问人：zjuxu 时间：2012-01-09 14:05:29
回复 chenyiwei 的帖子
就是说，整体变更为股份有限公司，期末计提盈余公积的基础是按照整体变更日之后到期末实现的净利润？

回答人：chenyiwei
这个问题不明确。基于法人主体延续的原理，似乎应将年初至变更日期间原有限公司实现的净利润也纳入计提基数中。